# 土无形资产-土地

提问人：mengke1024 时间：2011-05-09 16:46:40
各位前辈，我公司为拟上市公司工业企业， 2009 年进行股份制改造时，取得以土地使用，该土地证未按照正常程序取得，取得按照已支付价款确认无形资产，并摊销， 2010 年公司按章正常程序取得土地证（与原土地证年限不一致），并补缴土地出让金， 2010 年该如何处理？是否对上市有影响？

回答人：chenyiwei
个人理解，这个问题在会计上的影响可能主要是 2009 年时通过非正常途径取得土地证的相关会计处理是否可能被认定为重大前期差错的问题。如果当时（ 2009 ）已经签订了土地出让协议，但未按协议约定缴足出让金，但政府仍然授予土地证， 2010 年时补足原协议约定的出让金，则这种情况可能表明 2009 年时按实际支付的土地出让金入帐无形资产的做法存在差错。 如果原先没有土地出让协议，只有土地证，但已经实际占用该土地从事生产经营或者建设的，则企业事实上在 2009 年就应当预见到因为存在法律瑕疵而被要求补缴出让金的风险，应按正常地价估算应补交的出让金，确认为相应的负债，并增加无形资产帐面价值，相应增加 2009 年至 2010年瑕疵纠正前的期间内的土地使用权摊销金额。 通过补缴出让金，并通过正常途径重新取得土地证，可视为原先存在的法律瑕疵已经消除。但是否需要运行一段时间后才能申报，取决于涉及事项的性质以及影响大小。